【裁判字號】    98,中簡上,946
【裁判日期】    981130
【裁判案由】    恐嚇
【裁判全文】
臺灣臺中地方法院刑事判決           98年度中簡上字第946號
上  訴  人
即  被  告  乙○○
上列上訴人因恐嚇案件，不服本院臺中簡易庭98年度中簡字第23
81號中華民國98年8 月28日第一審簡易判決（聲請簡易判決處刑
案號：臺灣臺中地方法院檢察署98年度偵字第4652號），提起上
訴，本院管轄之第二審合議庭判決如下：
    主  文
上訴駁回。
    犯罪事實及理由
一、本案上訴人即被告乙○○所涉恐嚇案件，既經原審依被告於
    偵查中之供述、告訴人甲○○○於警詢、偵查中之指訴、證
    人李春富於偵查中之證述、錄音帶及錄音譯文等證據，以被
    告所犯恐嚇犯行之犯罪事證明確，適用刑事訴訟法第449 條
    第1 項、第454 條第1 項，刑法第305 條、第41條第1 項前
    段，刑法施行法第1 條之1 第1 項、第2 項前段，量處被告
    拘役40日，並諭知如易科罰金以新臺幣（下同）1千元折算1
    日之折算標準，其認事用法，並無違誤，量刑亦屬妥適，應
    予維持，並引用第一審判決書記載之事實、證據及理由（如
    附件）。至被告所為上開恐嚇言詞內容涉有公然侮辱告訴人
    之情節者，因告訴人於警詢中係言明提出恐嚇告訴，而未曾
    就被告是否涉及公然侮辱之部分表明訴追之意思，此部分亦
    未經起訴，法院自無庸就該部分予以審理，原審就此部分未
    予審酌，自無不當，併此敘明。
二、上訴人即被告）乙○○上訴意旨略以：案發前甲○○○故意
    自住處3 樓將洗衣服之污水用力撥灑至被告住處之陽台內，
    且在其自家內將被告與內人吵架時之內容錄音下來，而後再
    至其3 樓大聲播放，欲讓被告內人聽見，使被告內人深感隱
    私權嚴重遭侵犯，亦覺受辱，被告始於酒後對告訴人口出聲
    請簡易判決處刑書事實欄所記載之恐嚇言詞，然因當時已酒
    醉，意識十分模糊，且無指名道姓對告訴人恐嚇，未當著告
    訴人的面說話，不知告訴人是否在屋內，僅係單純無意識地
    發洩怒氣而已，其那時因為很生氣才會罵她，其後來有向告
    訴人道歉，其會改過，請求撤銷原判決等語。惟查，刑罰之
    量定，係屬事實審法院得依職權自由裁量之事項，苟已斟酌
    刑法第57條各款所列情狀而未逾越法定刑度，不得遽指為違
    法；且在同一犯罪事實與情節，如別無其他加重或減輕之原
    因，下級審量定之刑，亦無過重或失輕之不當情形，則上級
    審法院對下級審法院之職權行使，原則上應予尊重（最高法
    院75年台上字第7033號判例及85年度台上字第2446號判決意
    旨參照）。查原審以被告罪證明確，於量刑時，已審酌被告
    不思敦親睦鄰，僅因細故，竟以言語恐嚇方式恫嚇被害人，
    使被害人承受對於生命、身體安全之精神壓力及恐懼，其犯
    罪動機及手段均無足取，而被告雖屢於訴狀表示願與被害人
    和解，然仍以酒醉不醒人事等語推諉卸責而否認犯行之犯後
    態度，及其動機、目的、手段，其尚未能與告訴人達成和解
    等一切情狀，量處被告拘役40日，並諭知如易科罰金，以新
    臺幣1 千元折算1 日，其刑罰裁量權之行使，實無違法不當
    之處。至於被告是否出於洩憤動機及其恐嚇言詞有無指名道
    姓，核與恐嚇危害安全罪之構成要件無涉，尚不能憑此為有
    利被告之認定。從而，本件上訴並無理由，應予駁回。
據上論斷，應依刑事訴訟法第455 條之1 第3 項、第368 條、第
373條，判決如主文。
本件經檢察官張容姍到庭執行職務
中    華    民    國    98    年    11    月    30    日
                  刑事第十八庭  審判長法  官  高文崇
                                      法  官  張清洲
                                      法  官  胡芷瑜
以上正本證明與原本無異。
不得上訴。
                                      書記官  沈慧玲
中    華    民    國    98    年    11    月    30    日


司法院資訊處製作；財團法人民間司法改革基金會備份。
